臺灣彰化地方法院刑事判決　　　　　　　96年度易字第1332號
公　訴　人　臺灣彰化地方法院檢察署檢察官
被　　　告　丙○○
　　　　　　　　　　號
　　　　　　　　　　（另案
上列被告因竊盜案件，經檢察官提起公訴（96年度偵緝字第515
號），本院判決如下：
    主  文
丙○○結夥三人以上、攜帶兇器、踰越安全設備竊盜，處有期徒
刑拾月。
　　犯罪事實
一、丙○○與乙○○（業經本院以96年度易字第1044號判處有期
    徒刑1 年2 月，減刑為有期徒刑7 月）、丁○○（前經臺灣
    板橋地方法院檢察署為不起訴處分，惟此部分是否有發現新
    證據而屬刑事訴法第260 條之情形，應由檢察官另行處理）
    共同基於意圖為自己不法所有之犯意聯絡，於民國95年8 月
    17日6 時許，結夥3 人，共乘自用小客車至位於彰化縣田中
    鎮○○○路123 號之美帝工業有限公司（下稱美帝公司）外
    ，由丙○○在上開自用小客車上負責把風，乙○○與丁○○
    則一同進入美帝公司行竊，丁○○先以現場客觀上足對人之
    生命、身體安全構成威脅之兇器鐵板1 支撬開美帝公司辦公
    室之鋁窗，踰越侵入美帝公司辦公室後，打開美帝公司之辦
    公室大門讓乙○○進入，共同徒手竊取美帝公司所有之電腦
    主機及聯強牌螢幕各2 臺【價值約新臺幣（下同）4 萬2 千
    元】，得手後，由乙○○先將前開物品搬運至渠等駕駛之前
    開自用小客車上等候，丁○○再以不詳方式，竊得停放於美
    帝公司廠房內之日本豐田牌，噸位約1.5 噸之堆高機，丁○○得手後，駕駛前開堆高機在前，乙○○則駕駛前開自用小
    客車搭載丙○○尾隨在後，途中丙○○先下車在旁等候，乙○○與丁○○復續行至彰化縣溪州鄉某偏僻地區，並以5 萬
    元之代價將前開堆高機售與姓名年籍不詳之成年人，販賣完
    畢後，乙○○、丁○○共乘前開自用小客車返回丙○○下車
    處，將販賣所得中之3 千元分與丙○○，乙○○則分得2 萬
    元，餘由丁○○分得，至電腦、螢幕等物則由丁○○取走處
    理。
二、案經彰化縣警察局田中分局報請臺灣彰化地方法院檢察署檢
    察官偵查起訴。
    理  由
一、查本案全部卷證，公訴人及被告均同意全部證據之證據能力
    ，是後述所引用證據之證據能力均無疑義，合先敘明。
二、上開犯罪事實，業據被告丙○○於本院審理時坦承不諱，核
    與共犯乙○○於另案（即本院96年度易字第1044號）之警詢
    、偵查、本院準備程序及審理中坦承不諱，且經證人即美帝
    公司員工甲○○於警詢、偵查中證述屬實，並有彰化縣警察
    局95年9 月19日彰警鑑字第0950085287號函、勘察採證同意
    書、內政部警政署刑事警察局95年9 月14日刑紋字第095013
    4916號鑑驗書及遭竊現場照片14張等件在卷可稽，是被告之
    自白與事實相符，堪以採信。本件事證明確，被告犯行洵堪
    認定，應予依法論科。
三、按刑法上所謂結夥三人以上係指有共同犯罪之故意，結為一
    夥而言。把風行為，在排除犯罪障礙，助成犯罪之實現，在
    合同意思範圍內分擔犯罪行為之一部，故亦係共同正犯而應
    計入結夥之內（最高法院94年度臺上字第5813號判決意旨參
    照）。次按刑法第321 條第1 項第3 款之攜帶兇器竊盜罪，
    係以行為人攜帶兇器竊盜為其加重條件，此所謂兇器，其種
    類並無限制，凡客觀上足以對人之生命、身體、安全構成威
    脅，具有危險性之兇器均屬之，且祇須行竊時攜帶此種具有
    危險性之兇器為已足，並不以攜帶之初有行兇之意圖為必要
    （最高法院79年臺上字第5253號判例意旨參照）。又刑法第
    321 條第1 項第2 款所謂安全設備，係指依社會通常觀念足
    認為防盜之設備而言；且「窗」係供通風之安全設備，並非
    供人爬進爬出之用，爬窗行竊，自係踰越安全設備竊盜（最
    高法院25年上字第4168號判例意旨、70年度臺上字第3809號
    判決意旨參照）。查本件共犯丁○○所持供竊盜使用之鐵板
    ，係金屬製品，質地堅硬，長約1 尺、寬約2 公分，客觀上
    足對人之生命、身體、安全構成威脅，具有危險性，為刑法
    第321 條第1 項第3 款所稱之兇器無疑；另被告等所踰越之
    鋁窗依前揭說明乃屬安全設備。是核被告丙○○所為，係犯
    刑法第32 1條第1 項第2 款、第3 款、第4 款之結夥三人以
    上、攜帶兇器、踰越安全設備竊盜罪，公訴意旨認被告所為
    ，係犯刑法第321 條第1 項第2 款、第4 款之結夥三人、毀
    越門扇竊盜罪，起訴法條容有未洽。又被告丙○○與乙○○
    、丁○○3 人間，就前開竊盜犯行，有犯意聯絡及行為分擔
    ，為共同正犯。爰審酌被告之素行，因缺錢花用，一時貪念
    ，即任意竊取他人財物，及其犯罪之手段、目的、所竊取之
    財物價值、對被害人所生損害、本案參與之程度，暨犯後坦
    承犯行之態度等一切情狀，量處如主文所示之刑。又本件被
    告前經臺灣彰化地方法院檢察署檢察官依法傳喚、拘提無著
    後，於96年7 月4 日發布通緝在案，嗣於96年8 月14日，在
    其彰化縣田尾鄉○○路○ 段455 巷26號租屋處，為警緝獲，
    此有臺灣彰化地方法院檢察署96年7 月4 日通緝書、彰化縣
    警察局和美分局通緝案件報告書暨被告於緝獲之警詢筆錄等
    件在卷可參，顯見被告並非於96年12月31日前自動歸案接受
    審判，依中華民國96年罪犯減刑條例第5 條規定，本件自無
    減刑之適用，併予指明。另共犯丁○○部分前雖經臺灣板橋
    地方法院檢察署檢察官以96年度偵字第14212 號為不起訴處
    分在案，惟本件被告丙○○犯後一直未到案，迄經檢察官發
    佈通緝後始為警查獲而到案，前開不起訴處分尚未及審酌被
    告丙○○嗣於本案偵審中之供詞，是此部分是否有發現新證
    據而屬刑事訴法第260 條之情形，應由檢察官另行處理，併
    附敘之。
據上論斷，應依刑事訴訟法第299 條第1 項前段，刑法第28條、
第321 條第1 項第2 款、第3 款、第4 款，判決如主文。
本案經檢察官黃淑媛到庭執行職務。
中　　華　　民　　國　　96　　年　　9 　　月　　29　　日
                  刑事第一庭          法  官  郭麗萍
以上正本證明與原本無異。
如不服本判決應於收受本判決後10日內向本院提出上訴書狀，其
未敘述上訴理由者，並得於提起上訴後10日內向本院補提理由書
狀（均須按他造當事人之人數附繕本）「切勿逕送上級法院」。
告訴人或被害人對於判決如有不服具備理由請求檢察官上訴者，
其上訴期間之計算係以檢察官收受判決正本之日期為準。
中　　華　　民　　國　　96　　年　　10　　月　 　2　　日
                                      書記官   張子涵
附錄本案論罪科刑法條全文：
中華民國刑法第321條
（加重竊盜罪）
犯竊盜罪而有左列情形之一者，處 6 月以上、 5 年以下有期徒
刑：
一  於夜間侵入住宅或有人居住之建築物、船艦或隱匿其內而犯
    之者。
二  毀越門扇、牆垣或其他安全設備而犯之者。
三  攜帶兇器而犯之者。
四  結夥三人以上而犯之者。
五  乘火災、水災或其他災害之際而犯之者。
六  在車站或埠頭而犯之者。
前項之未遂犯罰之。
